臺灣高等法院臺南分院民事裁定　96年度抗字第113號
抗　告　人　甲○○
相　對　人　彰化商業銀行股份有限公司
法定代理人　乙○○
上列抗告人因與相對人間聲請停止執行事件，對於中華民國96年
3月19日臺灣雲林地方法院所為裁定（96年度聲字第96號）提起
抗告，本院裁定如下：
    主  文
抗告駁回。
抗告訴訟費用新台幣壹仟元由抗告人負擔。
    理  由
一、抗告人於原法院聲請意旨略以：原法院受理民國（下同）95
    年度執字第11022號強制執行事件，將抗告人所有坐落雲林
    縣虎尾鎮○○段196-19地號土地上之房屋（門牌號碼為雲林
    縣虎尾鎮埒內里埒內102號）（以下簡稱系爭房屋）予以查
    封，侵害抗告人之權益，抗告人已於96年2月13日向原法院
    提起第三人異議之訴在案，爰依強制執行法第18條規定聲請
    停止執行等語。
二、抗告意旨略以：系爭房屋之前前手納稅義務人錢明因繼承登
    記而自其前手真正所有權人錢顧素娟名下取得系爭房屋，惟
    錢明並非錢顧素娟之直系血親卑親屬，依法不能繼承，因此
    ，錢明絕非系爭房屋之真正所有權人。系爭房屋已由抗告人
    向前手錢怡購得，屬於抗告人所有，相對人依法不得對系爭
    房屋主張任何權利。本件由於稅捐機關通報錯誤，以致相對
    人誤認系爭房屋為債務人錢明所有。係因政府機關的作業疏
    失所衍生的司法案件，卻要由無辜的老百姓承擔後果，甚至
    依法尋求救濟時，還須提供鉅額擔保金，顯失公允。懇請鈞
    院在酌定擔保金時，除了顧及系爭房屋之公告現值及相對人
    請求執行之金額外，也能審酌抗告人提出第三人異議之訴的
    原因及適法性。為此提起抗告，請求廢棄原裁定，並准抗告
    人免提供擔保，或將擔保金額酌減至系爭房屋公告現值3倍
    以內之範圍等語。
三、按有回復原狀之聲請，或提起再審或異議之訴，或對於和解
    為繼續審判之請求，或提起宣告調解無效之訴、撤銷調解之
    訴，或對於許可強制執行之裁定提起抗告時，法院因必要情
    形或依聲請定相當並確實之擔保，得為停止強制執行之裁定
    ，強制執行法第18條第2項定有明文。次按法院依強制執行
    法第18條第2項規定，以裁定命債務人供擔保後停止強制執
    行，其擔保金額之多寡應如何認為相當，原屬於法院職權裁
    量之範圍，如已斟酌債權人因停止執行所應受之損害，自非
    當事人所可任意指摘（最高法院92年度台抗字第574號裁定
    意旨參照）。
四、經查：抗告人以其向原法院提起第三人異議之訴為理由，聲
    請裁定停止95年度執字第11022號強制執行事件之執行程序
    ，經原法院調取該執行卷宗及96年度虎小字第101號（後改
    分字別及案號為96年度虎簡字第48號）之訴訟卷宗審究後，
    認為抗告人之聲請於法尚無不合。又關於停止執行擔保金額
    之核定，應以強制執行債權人因停止執行可能遭受損害之額
    度為準，而非以抗告人主張有所有權之標的物價值為準，此
    於執行債權額與聲請停止執行之標的物價值相差懸殊時，更
    應妥慎衡酌。本件執行債權額不含利息、違約金，即已高達
    新台幣（下同）500萬元左右，而聲請停止執行之標的物價
    值，據稅捐機關核定之現值僅有49,900元，兩者相差懸殊。
    又因建築物坐落於土地上，不能與土地分離，建築物停止執
    行之結果，將導致土地部分執行效果不彰，執行債權難以獲
    得清償，對強制執行債權人相當不利，原法院因而酌定本件
    停止執行擔保金額為50萬元，揆諸前開最高法院見解，擔保
    金額之多寡應如何認為相當，屬於法院職權裁量之範圍，非
    抗告人所可任意指摘。抗告人主張系爭房屋之所以會遭到相
    對人誤認為債務人錢明所有，主要原因是由於稅捐機關通報
    錯誤所致云云，惟抗告人並未舉證以實其說，縱認抗告人所
    言屬實，亦係實體事項，非強制執行程序所得審究。因之，
    原裁定命抗告人供擔保50萬元後，原法院95年度執字第1102
    2號強制執行事件，就系爭房屋所為之執行程序，於原法院9
    6年度虎簡字第48號第三人異議之訴事件裁判確定或因撤回
    、和解、調解而終結前，應暫予停止，經核於法並無違誤，
    抗告意旨猶執前詞指摘原裁定不當，求與廢棄，為無理由，
    應予駁回。
五、據上論結，本件抗告為無理由，依強制執行法第30條之1、
    民事訴訟法第495條之1第1項、第449條第1項、第95條、第7
    8條，裁定如主文。
中　　華　　民　　國　　96　　年 　　5　　月　　22　  日
                  民事第四庭  審判長  法　官   王惠一
　　　　　　　　　　　      　　　　  法　官   林永茂
　　　　　　　　　　　      　　　 　 法　官   王浦傑
上為正本係照原本作成。
如不服本裁定，僅得於收受本裁定正本送達後10日內以適用法規
顯有錯誤為理由，向本院提出再抗告狀（須附繕本）依法應繳納
抗告費新台幣1千元，並委任律師為訴訟代理人，經本院許可後
始可再抗告於最高法院。
中　　華　　民　　國　　96　　年　　5 　　月　　23　　日
                                      書記官   廖英琇
【附記】
民事訴訟法第495條之1第2項準用同法第466條之1第1、2項規定
：
(1)對於第二審判決上訴，上訴人應委任律師為訴訟代理人。但上
  訴人或其法定代理人具有律師資格者，不在此限。
(2)上訴人之配偶、三親等內之血親、二親等內之姻親，或上訴人
  為法人、中央或地方機關時，其所屬專任人員具有律師資格並
  經法院認為適當者，亦得為第三審訴訟代理人。
民事訴訟法第466條之2：
　上訴人無資力委任訴訟代理人者，得依訴訟救助之規定，聲請
  第三審法院為之選任律師為其訴訟代理人。
